【裁判字號】    90,上更(一),82
【裁判日期】    901009
【裁判案由】    違反毒品危害防制條例
【裁判全文】
臺灣高等法院花蓮分院刑事判決            九十年度上更(一)字第八二號
    上訴人即被告  甲○○
    指 定辯護 人  乙○○
右列上訴人因違反毒品危害防制條例等案件，不服臺灣臺東地方法院八十九年度訴字
第三二一號中華民國九十年一月十二日第一審判決( 起訴案號：臺灣臺東地方法院檢
察署八十九年度偵字第一六０九、二二八０號 )，提起上訴，經判決後最高法院發回
更審，本院判決如左：
    主  文
原判決撤銷。
甲○○販賣第二級毒品未遂，累犯，處有期徒刑年拾月，扣案安非他命一包（餘
毛重壹點玖公克）沒收銷燬之。
    事  實
一甲○○有多次違反麻醉藥品管理條例前科，最近一次違反麻醉藥品管理條例案件經
  臺灣臺東地方法院判處有期徒刑七月確定，於民國（下同）八十六年八月十三日執
  行完畢。仍不知悔改，復意圖營利，於八十九年八月八日二十三時五十分許，經警
  員授意胡安慶以電話與其連絡表示欲購買新台幣（下同）二千元之安非他命，雙方
  約定在臺東縣卑南鄉○○村○○路三一六巷四十五號太平榮譽國民之家前交易，次
  日（九日）凌晨零時二十分許，甲○○依約駕駛車牌號碼：ＦＩ－六七Ｏ一號自用
  貨車前往上址交易時，為到場之警員查獲，，並扣得安非他命一包（毛重一點四公
  克，餘剩毛重一，三九公克）。
二案經臺東縣警察局報請臺灣臺東地方法院檢察署檢察官偵查起訴。
    理  由
一訊之上訴人即被告甲○○矢口否認有前述犯罪事實，辯稱：伊不知胡安慶要向伊買
  安非他命，扣案安非他命是查獲前一天以新台幣( 下同 )二千元購得，伊已吸用一
  、二次云云。惟查：
  (一)證人胡安慶係經警員之授意以二千元之價格向被告購買安非他命，並約定太平榮
    民之家為交貨地點等情，業據證人胡安慶於警訊及原審偵審中供證甚詳，又被告
    依約前往交貨，見警方前來逮捕時，將安非他命丟置於貨車上等情，亦據證人戴
    春益即當天前往逮捕被告之警員於原審結證屬實，並有安非他命重一．四公克（
    餘剩一，三九公克）扣案可佐，該扣案之一包物品，確係安非他命，亦據被告
    於本院審理時供明在卷，並經本院送由行政院衛生署花蓮醫院檢確呈安非他命
    之陽性反應，此有該醫院九十年八月十五日九十花醫社字第０００四九八九號函
    在卷可稽。再者，被告既自陳該包安非他命係於案發前一天以二千元購得，伊已
    吸用一、二，再參酌前揭胡安慶之證言，胡某又以二千元價格向被告購買，則被
    告以二千元購入吸用其中一部分後再以同一價格販出，其有販賣營利之意圖，至
    為明顯，是被告販賣第二級毒品安非他命之犯行，已堪認定。
二查胡安慶於右開時地，以電話與被告甲○○聯絡欲購買安非他命，雖係出於警員之
  授意，惟被告不知胡安慶係基於虛偽意思表示，被告仍基於意圖營利、販賣安非他
  命之犯意，允諾胡安慶購買安非他命之要約（此承諾為真意之意思表示），並依約
  攜帶安非他命前往上揭地點欲交付予胡安慶，是被告即已著手實施販賣安非他命之
  構成要件行為，僅因胡安慶當次無實際購買安非他命之真意，不能完成真正買賣安
  非他命之犯罪，是被告上開行為，仍構成毒品危害防制條例第四條第五項、第二項
  之販賣第二級毒品未遂罪（最高法院八十五年三月十二日八十五年度第四次刑事庭
  會議決議參照）。公訴人認此部分為既遂，容有未洽。侮辱依法執行職務之警員係
  犯刑法第一百四十條第一項前段之侮辱公務員罪。被告販賣安非他命前後持有之低
  度行為，為其販賣之高度行為所吸收，僅論以販賣安非他命罪。又查：甲○○有多
  次違反麻醉藥品管理條例前科，最近一次違反麻醉藥品管理條例案件經原審判處有
  期徒刑七月確定，於民國八十六年八月十三日執行完畢，有臺灣高等法院被告全國
  前案紀錄表一紙附卷足憑，其於刑之執行完畢後，五年內再犯有期徒刑以上之二罪
  ，為累犯，應依法僅就法定本刑有期徒刑及罰金部分加重其刑，至法定本刑為無期
  徒刑部分，則亦依法不得加重。再被告已著手於犯罪之實行，惟未至販賣安非他命
  既遂之結果，為未遂犯，應依刑法第二十六條前段之規定減輕其刑。並依法先加重
  （累犯部分）再減輕之（未遂部分）。本件原審論處被告罪刑，原非無見，惟查原
  判決事實欄疏未記載胡安慶係經警員之授意而向被告購買安非他命，至事實與理由
  之述不相一致，且影響於既遂未遂之認定，自有違誤。被告上訴否認犯罪，雖無
  理由，惟原判決既有上開違誤，自仍應予撤銷改判。茲審酌被告已有多次違反麻醉
  藥品管理條例之前科，並未悔改，猶販賣毒品安非他命牟利，影響國民健康甚鉅，
  犯罪後猶飾詞圖卸等一切情狀，量處有期徒刑三年十月，以示警懲。至扣案之安非
  他命一包（毛重餘一．三九公克），為違禁物，應依毒品危害防制條例第十八條
  第一項前段之規定宣告沒收並銷燬之。
據上論斷：應依刑事訴訟法第三百六十九條第一項前段、第三百六十四條、第二百九
十九條第一項前段，毒品危害防制條例第四條第二項、第五項、第十八條第一項前段
，刑法第十一條前段、第二十六條、第四十七條判決如主文。
本案經檢察官崔紀鎮到庭執行職務。
中      華      民      國      九十      年     十     月     九     日
                                    審判長法官  謝  志  揚
                                          法官  何  方  興
                                          法官  蔣  有  木
右正本證明與原本無異。
如不服本判決，應於送達後十日內，向本院提出上訴狀。其未敘述理由者，並應於提
出上訴狀後十日內向本院補提理由狀(須附繕本)。
                                        書記官  陳  有  信
中      華      民      國      九十      年     十     月     九     日


司法院資訊處製作；財團法人民間司法改革基金會備份。
